Alberto Pérez de Rada Fiol

in /in/albertopdrf | • AlbertoPdRF

Físico nuclear con 5 años de experiencia investigadora. Interesado en campos como la energía nuclear, la innovación tecnológica y la programación. Actualmente estoy finalizando mis estudios de Doctorado en Física, a falta sólo de la defensa de la Tesis Doctoral.

Experiencia profesional

INVESTIGADOR CONTRATADO COMO TITULADO SUPERIOR (1 MES) Centro de Investigaciones

presente Energéticas, Medioambientales y Tecnológicas (CIEMAT)

2018-2022 **INVESTIGADOR CONTRATADO COMO TITULADO SUPERIOR (53 MESES)** CIEMAT

Realización de mi Tesis Doctoral

2020 PRÁCTICA (3 MESES) Beca MLH impulsada por GitHub 2017-2018 **ENCARGADO DE LA ZONA DE MADRID (4 MESES)** Yobbiks

PRÁCTICA (6 MESES) CIEMAT 2017

Realización de mi Trabajo de Fin de Máster

2016 PRÁCTICA (5 MESES) Universidad Autónoma de Madrid

Proyecto de Innovación Docente C_08.15: "SPOC para la enseñanza de "Laboratorio de Química

Teórica Aplicada""

PROMOTOR DE LA MARCA "V-CUBE" EN EL CORTE INGLÉS PRECIADOS (1 MES) Compudid 2015-2016

Educación

PROGRAMA DE DOCTORADO EN FÍSICA Universidad Complutense de Madrid 2017-

Título de la Tesis Doctoral: "β-delayed neutron spectroscopy of ^{85,86}As with MONSTER" presente 2016-2017 MÁSTER UNIVERSITARIO EN FÍSICA NUCLEAR (8,35) Universidad Autónoma de Madrid

Título del Trabajo de Fin de Máster: "Caracterización y simulaciones de un detector CLYC para

espectroscopía de rayos gamma y neutrones"

2012-2016 GRADO EN FÍSICA (6,73) Universidad Autónoma de Madrid

Cursos

2022	ADIEL LIGOGO INTERNIATIONIAL	ON LINE COURSE	I AN MUCHEAR RATA, THE RATH ERAM T	
2022	ARIEL-H2020 INTERNATIONAL	ON-LINE SCHOOL	L ON NUCLEAR DATA: THE PATH FROM T	ΗĿ

DETECTOR TO THE REACTOR CALCULATION - NUDATAPATH (32 HORAS) CIEMAT

2019 PROTECCIÓN RADIOLÓGICA (12 HORAS) CIEMAT

2018 PROTECCIÓN DE RIESGOS LABORALES (12 HORAS) CIEMAT

2014 CURSO DE INMERSIÓN EN LENGUA INGLESA (40 HORAS) Universidad Internacional Menéndez

Pelayo

Idiomas

· Castellano: nativo

· Inglés: nivel alto

· Catalán: nativo

Artículos

2023	E. Mendoza <i>et al.</i> , «Neutron	capture measurements with	high efficiency dete	ctors and the Pulse

Height Weighting Technique», Nuclear Instruments and Methods in Physics Research A 🗹

J. Plaza et al., «Thermal neutron background at Laboratorio Subterráneo de Canfranc (LSC)», 2023

Astroparticle Physics 🗹

A. K. Mistry et al., «The DESPEC setup for GSI and FAIR», Nuclear Instruments and Methods in Physics 2022

Research A 🔀

T. Martínez et al., «Characterization of a CLYC detector for underground experiments», Nuclear 2018

Instruments and Methods in Physics Research A 🔀

Congresos

2022	« β -delayed neutron spectroscopy of 85,86 As with MONSTER», European Nuclear Physics Conference
2022	2022 « eta -delayed neutron spectroscopy of 85 As with MONSTER», 15^{th} International Conference on Nuclear
	Data for Science and Technology
2018	«Caracterización y simulaciones de un detector CLYC para espectroscopía de rayos gamma y
	neutrones», 44º Reunión Anual Sociedad Nuclear Española
2017	«Caracterización y simulaciones de un detector CLÝC para espectroscopía de rayos gamma y
	neutrones» IX CPAN DAYS

Habilidades de software

- Lenguajes de programación / tecnologías: C++, ROOT, Geant4, Python, LaTeX, Ruby, Rails, JavaScript, React, Node.js, Express, HTML, CSS, MySQL, PostgreSQL, MongoDB, MatLab
- Sistemas operativos: Linux, Windows
- Herramientas de productividad: G Suite, Office 365

Reconocimientos

2018	Finalista Premio Sociedad Nuclear Española para Trabajos y Proyectos Fin de Máster 2018
2014-2016	Tres veces campeón de España resolviendo el cubo de Rubik con los pies
2013, 2015	Dos veces campeón de España resolviendo el "Pyraminx", un puzle secuencial tipo Rubik

Voluntariados

2019	GESTOR DE PROYECTOS DEL EQUIPO DE "SOFTWARE" (WST, POR SUS SIGLAS EN INGLES)
	Asociación Mundial del Cubo (WCA, por sus siglas en inglés) 🗹
2018-2019	FUNDADOR Y PRESIDENTE Asociación Madrileña de Speedcubing (AMS) 🗹
2018	ORGANIZADOR DEL WCA EUROPEAN CHAMPIONSHIP 2018 WCA
2017-2019	MIEMBRO DE LA JUNTA DIRECTIVA WCA
	Nombrado Secretario de la Asociación en 2018 MIEMBRO DEL COMITÉ DE REGLAMENTO (WRC, POR SUS SIGLAS EN INGLÉS) WCA
2017-2019	MIEMBRO DEL COMITE DE REGLAMENTO (WRC, POR SUS SIGLAS EN INGLES) WCA
2016-2019	DELEGADO WCA
2016-2018	MIEMBRO DE LA JUNTA DIRECTIVA Asociación Española del Cubo de Rubik (AECR) 🗹

Trayectoria laboral

Mi trayectoria como Investigador contratado como Titulado Superior se detalla a continuación.

Participación y/o gestión en proyectos de I+D+i

Durante mi trayectoria como Investigador contratado como Titulado Superior he participado en los siguientes proyectos de I+D+i.

- Proyectos europeos:
 - Proyecto ENSAR2, del Programa Marco Horizonte 2020: desde julio de 2018 hasta agosto de 2021.
 - Proyecto EURAD, del Programa Marco Horizonte 2020: desde junio de 2019 hasta la actualidad.
 - Proyecto SANDA, del Programa Marco Horizonte 2020: desde septiembre de 2019 hasta la actualidad.
- Proyectos nacionales:
 - Proyecto del Plan Nacional de Física de Partículas de I+D+i FPA2016-76765-P: desde julio de 2018 hasta diciembre de 2018.

- Proyecto del Programa Estatal de Generación del Conocimiento y Fortalecimiento Científico y Tecnológico del Sistema de I+D+i PGC2018-096717-B-C21: desde enero de 2019 hasta la actualidad.
- Proyecto de I+D+i para la realización de «Pruebas de Concepto»PDC2021-120828-I00: desde enero de 2022 hasta la actualidad.
- Proyecto de Generación de Conocimiento PID2021-123100NB-100, en el marco del Programa Estatal para Impulsar la Investigación Científico-Técnica y su Transferencia: desde octubre de 2022 hasta la actualidad.
- Contratos con la industria:
 - Con ENRESA, en el proyecto "Transmutación de radionucleidos de vida larga como soporte a la gestión de residuos radioactivos de alta actividad" (2016-2020). Desde julio de 2018 hasta julio de 2020.

Experiencia en el desarrollo de actividades técnicas y de investigación

Poseo una dilatada experiencia en experimentos de física nuclear en el marco de la investigación en física nuclear o tecnologías nucleares, así como un gran conocimiento del campo de la instrumentación nuclear. Mis experiencia en estas actividades se detalla a continuación:

- Investigación en física nuclear o tecnologías nucleares. Cabe destacar los siguientes experimentos:
 - La preparación, la realización y el análisis completo del experimento "Caracterización del detector MON-STER con los neutrones β -retardados del decaimiento del 85 As" en el Laboratorio del Acelerador de la Universidad de Jyväskylä (Finlandia) para obtener el espectro de emisión de neutrones β -retardados de 85,86 As.
 - La participación en la medida para la caracterización del fondo intrínseco de un detector CLYC para su uso en experimentos subterráneos en el Laboratorio Subterráneo de Canfranc.
- Instrumentación nuclear.
 - Caracterización de detectores. Tengo una gran experiencia en la caracterización de detectores de neutrones, rayos gamma y electrones. He caracterizado la respuesta de varios tipos de detectores, entre los que cabe destacar:
 - * Los centelleantes orgánicos líquidos que forman el detector MOdular Neutron time-of-flight SpectromeTER (MONSTER) para la detección de neutrones y rayos gamma y plásticos para la detección de electrones.
 - * Los cristales centelleantes inorgánicos CLYC y LaBr₃.
 - * Detectores de semiconductores de germanio de alta pureza tipo clover.
 - Simulación de detectores. También tengo una gran experiencia en la simulación de detectores de neutrones, rayos gamma y electrones con Geant4. En particular, he simulado la respuesta a neutrones, rayos gamma y electrones con varios tipos de detectores:
 - * Centelleantes orgánicos (plásticos y líquidos). Destaca la simulación de MONSTER, compuesto actualmente por más de 60 celdas de centelleantes líquidos, incluyendo la simulación de tres modelos de celdas, dos de ellos desarrollados entre el CIEMAT y la empresa española Scientifica International.
 - $\star \ \ \text{Centelleantes inorgánicos, destacando la simulación de los cristales tipo CLYC y LaBr_3.}$
 - * Detectores de semiconductores de germanio de alta pureza tipo clover.

Para la obtención de los resultados de los experimentos de física nuclear en que he participado, así como para la caracterización de la instrumentación nuclear usada, he desarrollado rutinas de ajustes de pulsos, construcción de eventos y varios tipos de análisis.

Experiencia en actividades relacionadas con el funcionamiento y puesta en marcha de laboratorios e instalaciones científico-técnicas y de investigación

Cuento con experiencia en el funcionamiento de cuatro instalaciones científicas: el Laboratorio de Datos Nucleares y el Laboratorio de Patrones Neutrónicos del CIEMAT, el Laboratorio Subterráneo de Canfranc y el Laboratorio del Acelerador de la Universidad de Jyväskylä (Finlandia). En estas instalaciones, he realizado tareas que incluyen la calibración de detectores, el montaje de dispositivos experimentales, la monitorización de experimentos, la gestión de la toma de datos con digitalizadores y el procesado de datos con rutinas de ajustes de pulsos y construcción de eventos para su posterior análisis.

Experiencia en actividades de divulgación y comunicación

Los resultados de los distintos proyectos en los que he participado se han presentado en varios congresos a nivel nacional e internacional, de acuerdo a las listas de publicaciones y comunicaciones a congresos que se han detallado en las correspondientes secciones de este curriculum vitae.